Fernando Gomes Pereira

Desenvolvedor Full Stack | .Net e Angular

(11) 9 7133-3055 | semogdev.pereira@hotmail.com | Rua Francisco Pinhas, 64, São Paulo - SP, 02870-180

Resumo

Profissional de Tecnologia da Informação formado em Análise e Desenvolvimento de Sistemas pela Faculdade Impacta, com experiência em programação e suporte a sistemas. Habilidade em colaborar com equipes na evolução de programas e produtos digitais, propondo soluções sistêmicas e realizando testes e correções. Conhecimento em metodologias ágeis e diversas tecnologias de desenvolvimento, com foco na entrega de soluções inovadoras e eficazes.

Experiência

Desenvolvedor Full Stack Pleno I, Integral Trust Serviços

12/2022 - atualmente

Atuo na criação e manutenção de ferramentas de processamento de dados com .Net,

.Net Core e SQL Server;

Atuo com criações de Api's para acessos externos com a plataforma .Net Core e Entity

Framework;

Criação de Sitemas completos em Angular com autenticação JWT;

Faço a implementação de testes unitários nas soluções desenvolvidas por mim;

Participo de cerimônias (review, retrospectiva, planning, alinhamentos);

Apoio testes/homologações das soluções desenvolvidas por mim.

Desenvolvedor Junior, Soft Clever

08/2020 - 12/2022

Realizei desenvolvimento de softwares desktop com Delphi - VCL Forms;

Realizei desenvolvimento de APIs com Delphi - Datasnap, REST;

Participei do desenvolvimento de Ferramentas para Delphi, como ORM;

Participei do desenvolvimento de APIs REST com Asp. Net Web API.

Educação

Análise e Desenvolvimento de Sistemas, Faculdade Impacta, São Paulo/SP

2021 - 2023

Habilidades Técnicas

Programação em C#, .Net, PLSQL e Angular.

Controle de versionamento com GIT.

Aplicação de metodologias ágeis (Scrum, Kanban).